【裁判字號】    98,訴,2982
【裁判日期】    980923
【裁判案由】    毒品危害防制條例
【裁判全文】
臺灣板橋地方法院刑事判決              98年度訴字第2982號
公  訴  人  臺灣板橋地方法院檢察署檢察官
被      告  甲○○
上列被告因違反毒品危害防制條例案件，經檢察官提起公訴（98
年度毒偵字第3851號），被告於準備程序進行中，就被訴事實為
有罪之陳述，本院告知其簡式審判程序之旨，聽取當事人意見後
，裁定由受命法官獨任依簡式審判程序審理，茲判決如下：
    主  文
甲○○施用第一級毒品，處有期徒刑壹年。扣案如附表壹所示之
物沒收銷燬、如附表貳所示之物沒收。
    事  實
一、甲○○前因施用第二級毒品案件，經本院以87年度毒聲字第
    334 號裁定送觀察、勒戒，於民國87年7 月13日執行完畢，
    由臺灣板橋地方法院檢察署檢察官以87年度偵字第12650 號
    為不起訴處分確定。於前開觀察、勒戒執行完畢釋放後5 年
    內，復因施用第二級毒品案件，經本院先後以87年度毒聲字
    第3358號、87年度毒聲字第3837號裁定送觀察、勒戒及強制
    戒治，於88年12月17日執行完畢，由臺灣板橋地方法院檢察
    署檢察官以89年度戒毒偵字第29號為不起訴處分確定。其後
    ，又因施用第二級毒品案件，經本院以90年度毒聲字第1721
    號裁定送強制戒治，於91年7 月19日執行完畢；經本院以90
    年度易字第2547號判決判處有期徒刑6 月確定，於91年9 月
    4 日執行完畢（不構成累犯）。詎仍不知悔改，另基於施用
    第一級毒品海洛因及第二級毒品甲基安非他命之犯意，於98
    年5 月22日晚間8 、9 時許，在臺北縣板橋市○○街110 巷
    10弄7 號住處，以將海洛因及甲基安非他命摻合後，置入玻
    璃球內燒烤吸食之方式，同時施用海洛因、甲基安非他命1
    次。嗣於98年5 月23日上午11時35分許，在同上處所為警查
    獲，並扣得如附表1 、2 所示之物。
二、案經臺北縣政府警察局海山分局報告臺灣板橋地方法院檢察
    署檢察官偵查起訴。
    理  由
一、上開犯罪事實，業經被告甲○○於本院審理時坦承不諱，而
    其為警查獲時所採集之尿液，經以酵素免疫分析法初步篩選
    ，再以氣相層析質譜儀分析法確認，確呈現嗎啡（施用海洛
    因之代謝物為嗎啡）及甲基安非他命陽性反應，有臺北縣政
    府警察局海山分局毒品案件尿液檢體編號及姓名對照表（代
    碼編號：B0000000號）、臺灣檢驗科技股份有限公司濫用藥
    物檢驗報告（代碼編號：B0000000號）各1 份在卷可稽，暨
    扣案如附表1 、2 所示之物可資佐證，足認被告之自白與事
    實相符。觀之事實欄所載被告前案紀錄，被告於初次經觀察
    、勒戒執行完畢釋放後5 年內，又先後2 次因施用毒品犯行
    經戒毒處遇及追訴處罰，有臺灣高等法院被告前案紀錄表1
    份附卷可憑，其再犯本案，已不屬毒品危害防制條例第20條
    規定之「初犯」或「5 年後再犯」，自應依同條例第10條處
    罰（最高法院97年度第5 次刑事庭會議決議；最高法院98年
    度臺非字第12號判決參照）。本案事證明確，被告犯行洵堪
    認定，應依法論科。
二、按海洛因、甲基安非他命分屬毒品危害防制條例第2 條第2
    項第1 款、第2 款規定之第一級、第二級毒品，核被告所為
    ，係犯毒品危害防制條例第10條第1 項、第2 項之施用第一
    級毒品罪及施用第二級毒品罪。其為前揭犯行而持有第一級
    毒品海洛因及第二級毒品甲基安非他命，持有之低度行為，
    為施用之高度行為所吸收，不另論罪。被告將第一級毒品海
    洛因、第二級毒品甲基安非他命摻合後施用，乃以一行為同
    時觸犯施用第一級毒品罪、施用第二級毒品罪，為想像競合
    犯，應從一重之施用第一級毒品罪處斷，公訴意旨認應分論
    併罰，容有誤會。爰審酌被告已曾因相同犯行經戒毒處遇及
    追訴處罰，猶未能知所警惕，顯然漠視法令之禁制，惟其犯
    罪行為主要係戕害自身，且事後坦承犯行，犯後態度尚無不
    良，暨其施用毒品之動機、目的、素行等一切情狀，量處如
    主文所示之刑。扣案如附表1 所示之物係海洛因及甲基安非
    他命，乃被告為本案施用第一、二級毒品犯行所剩餘，業經
    被告供承在卷，除因鑑驗而用罄之部分外，餘不問屬於犯人
    與否，應依毒品危害防制條例第18條第1 項前段規定沒收銷
    燬；如附表2 所示之物，則為被告所有供（非專供）施用第
    一、二級毒品所用之物，同經被告供述明確，應依刑法第38
    條第1 項第2 款之規定予以沒收。至起訴書犯罪事實欄所載
    其餘扣案物品，無證據證明為被告所有供犯本案所用之物（
    按：檢察官已就被告所涉販賣、持有毒品犯行另行偵辦），
    均不併予沒收，附此敘明。
據上論斷，應依刑事訴訟法第273 條之1 第1 項、第299 條第1
項前段，毒品危害防制條例第10條第1 項、第2 項、第18條第1
項前段，刑法第11條、第55條、第38條第1 項第2 款，判決如主
文。
本案經檢察官陳宣每到庭執行職務。
中    華    民    國    98    年    9     月    23    日
                刑事第十五庭    法  官  許炎灶
以上正本證明與原本無異。
如不服本判決應於收受判決後10日內向本院提出上訴書狀，並應
敘述具體理由；其未敘述上訴理由者，應於上訴期間屆滿後20日
內向本院補提理由書（均須按他造當事人之人數附繕本）「切勿
逕送上級法院」。
                                書記官  屠衛民
中    華    民    國    98    年    9     月    23    日
附錄本案論罪科刑法條：毒品危害防制條例第10條。
毒品危害防制條例第10條
施用第一級毒品者，處6 月以上5 年以下有期徒刑。
施用第二級毒品者，處3 年以下有期徒刑。
附表1 ：
┌─────────────────────────────────────┐
│查獲之第一、二級毒品                                                      │
├──┬─────┬──┬──┬──────────────────────┤
│編號│品      名│數量│單位│備                                        註│
├──┼─────┼──┼──┼──────────────────────┤
│ 1  │第一級毒品│2   │包  │第一級毒品海洛因（淨重0.0400公克，取樣0.00│
│    │海洛因    │    │    │  06公克）。                                │
│    │          │    │    │含極微量第一級毒品海洛因殘渣且未能析離之外│
│    │          │    │    │  包裝2 個，應併予沒收銷燬。                │
│    │          │    │    │卷附交通部民用航空局航空醫務中心98年6 月8 │
│    │          │    │    │  日航藥鑑字第0982806 號毒品鑑定書1 份參照。│
├──┼─────┼──┼──┼──────────────────────┤
│ 2  │第二級毒品│1   │包  │第二級毒品甲基安非他命（淨重0.0300公克，取│
│    │甲基安非他│    │    │  樣0.0002公克）。                          │
│    │命        │    │    │含極微量第二級毒品甲基安非他命殘渣且未能析│
│    │          │    │    │  離之外包裝1 個，應併予沒收銷燬。          │
│    │          │    │    │卷附交通部民用航空局航空醫務中心98年6 月8 │
│    │          │    │    │  日航藥鑑字第0982806 號毒品鑑定書1 份參照。│
└──┴─────┴──┴──┴──────────────────────┘
附表2 ：
┌─────────────────────────────────────┐
│查獲之被告所有供（非專供）施用第一、二級毒品所用之物                      │
├──┬─────┬──┬──┬──────────────────────┤
│編號│品      名│數量│單位│備                                        註│
├──┼─────┼──┼──┼──────────────────────┤
│ 1  │玻璃球組  │2   │組  │供（非專供）施用第一級毒品海洛因及第二級毒品│
│    │          │    │    │甲基安非他命之用（置入海洛因、甲基安非他命燒│
│    │          │    │    │烤吸食）                                    │
├──┼─────┼──┼──┼──────────────────────┤
│ 2  │電子磅秤  │1   │臺  │供（非專供）施用第二級毒品甲基安非他命之用（│
│    │          │    │    │秤量甲基安非他命）                          │
├──┼─────┼──┼──┼──────────────────────┤
│ 3  │分裝勺    │4   │支  │供（非專供）施用第二級毒品甲基安非他命之用（│
│    │          │    │    │挖取甲基安非他命）                          │
└──┴─────┴──┴──┴──────────────────────┘


司法院資訊處製作；財團法人民間司法改革基金會備份。
